【裁判字號】    91,交聲,1825
【裁判日期】    920529
【裁判案由】    違反道路交通管理處罰條例聲明異議
【裁判全文】
臺灣臺北地方法院交通件裁定                    九十一年度交聲字第一八二五號
    異議人即
    受處分人  甲○○
右列受處分人因違反道路交通管理處罰條例案件，對於臺北市交通事件裁決所中華民
國九十一年十二月十三日所為之處分（原處分案號：北市裁三字第駕裁二二－ＡＹ0
000000號）聲明異議，本院裁定如左：
    主    文
異議駁回。
    理    由
一、按交岔路口、公共汽車招呼站一○公尺內、消防栓、消防車出入口五公尺內及設
    有禁止臨時停車標誌、標線處所不得臨時停車，道路交通安全規則第一百十一條
    第一項第二、三款定有明文。又汽車駕駛人停車時，有在禁止臨時停車處所停車
    之情形者，處新臺幣（以下同）六百元以上一千二百元以下罰鍰，道路交通管理
    處罰條例第五十六條第一項第一款亦有明定。
二、本件原處分機關係以受處分人甲○○所有之車牌號碼ＣＳ─五四七０號自用小客
    車，於民國九十一年十月十二日下午一時五十六分，在臺北市○○路設有禁止臨
    時停車標誌之路段停車，由原舉發單位臺北市政府警察局萬華分局（莒光路派出
    所）員警拍照取證，依違反道路交通管理處罰條例第五十六條第一項第一款規定
    掣單舉發。嗣經受處分人於應到案日期前提出申訴，經原處分機關函請原舉發單
    位調查結果，仍認其有前開違規行為，而依道路交通管理處罰條例第五十六條第
    一項第六款規定，裁處罰鍰九百元。
三、受處分人就其於右揭時、地停車之事實亦不爭執，惟辯稱其停車位置僅車頭保險
    桿部分觸及紅線，且未超出路口停止線，無阻礙他車右轉之情形云云。
四、經查，受處分人之車輛，於右揭時間，停放在前開路段之事實，有採證照片一幀
    在卷可稽，並為受處分人所不爭執。又該停車地點距交岔路口約六公尺，並設有
    禁止臨時停車之紅色標線，亦有前開採證照片及原舉發單位九十二年四月二十九
    日北市警萬分交字第０九二六一八一六０００號函一件在卷可憑。受處分人辯稱
    僅車輛保險桿部分觸及紅色標線，實際無礙交通云云，核與前開事證有違，委無
    足採。本件事證明確，受處分人之違規行為堪予認定。
五、綜上所述，本件受處分人確有於禁止臨時停車處所停車之違規行為，原處分機關
    依道路交通管理處罰條例第五十六條第一項第一款規定及違反道路交通管理事件
    統一裁罰標準表（嗣修正名稱為基準表）規定，裁處罰鍰九百元，並無不當。本
    件異議為無理由，應予駁回。
據上論斷，應依道路交通案件處理辦法第十九條，裁定如主文。
中     華     民     國     九十二     年     五     月     二十九     日
                          臺灣臺北地方法院交通法庭
                                  法  官   劉方慈
右正本證明與原本無異。
如不服本裁定，應於裁定送達後五日內向本院提出抗告狀。
                                  書記官   殷玉芬
中     華     民     國     九十二     年     五     月     三十       日


司法院資訊處製作；財團法人民間司法改革基金會備份。
